【裁判字號】    98,訴,176
【裁判日期】    980407
【裁判案由】    強盜等
【裁判全文】
臺灣屏東地方法院刑事判決               98年度訴字第176號
公  訴  人  臺灣屏東地方法院檢察署檢察官
被      告  壬○○
            辛○○
                    （
            丑○○
                    （另案臺灣屏東監獄竹田分監執行中）
共      同
指定辯護人  本院公設辯護人庚○○
上列被告因強盜等案件，經檢察官提起公訴（98年度偵字第205
號），本院判決如下：
    主  文
壬○○犯附表一編號(一)所示共同竊盜罪，處刑如所示；又犯附表
一編號(二)、編號(三)、編號(四)、編號(五)、附表三所示共同意圖為自
己不法所有，攜帶兇器，以強暴至使不能抗拒，而取他人之物罪
，共伍罪，各處刑如所示；又犯附表二所示夜間侵入住宅竊盜罪
，處刑如所示；應執行有期徒刑拾肆年。扣案如附表五編號(一)、
編號(二)、編號(三)所示之物沒收。
壬○○被訴侵占遺失物部分無罪。
辛○○犯附表一編號(一)所示共同竊盜罪，累犯，處刑如所示；又
犯附表一編號(二)、編號(三)、編號(四)、編號(五)所示共同意圖為自己
不法所有，攜帶兇器，以強暴至使不能抗拒，而取他人之物罪，
共肆罪，均累犯，各處刑如所示；應執行有期徒刑拾年。扣案如
附表五編號(一)、編號(二)所示之物沒收。
辛○○被訴與壬○○、丑○○共同犯附表三所示加重強盜罪部分
無罪。
丑○○犯附表三所示共同意圖為自己不法所有，攜帶兇器，以強
暴至使不能抗拒，而取他人之物罪，處刑如所示；又犯附表四所
示收受贓物罪，處刑如所示；應執行有期徒刑柒年肆月。扣案如
附表五編號(一)、編號(二)、編號(三)所示之物沒收。
    事  實
一、辛○○前因槍砲、毒品案件，經本院93年度簡字第1498號判
    處有期徒刑3 月、4 月，應執行有期徒刑6 月確定，並與另
    案犯施用毒品罪，經本院93年度訴字第903 號判處有期刑6
    月確定之刑接續執行，於民國94年3 月3 日入監執行，95年
    3 月19日期滿出監執行完畢。
二、壬○○與辛○○基於意圖為自己不法所有而竊盜及強盜之犯
    意聯絡，自97年12月29日晚間11時許，至同年月31日凌晨4
    時53分許之間，先後按附表一所示時間、地點及內容，竊取
    己○○所有之自用小客車如附表一編號(一)所示，及對子○○
    、丙○○、癸○○、乙○○為強盜行為如附表一編號(二)、(三)
    、(四)、(五)所示；壬○○於98年1 月1 日凌晨4 時許，又以附
    表二所示方式及內容，竊取廖秀美、甲○○所有之財物後，
    復與丑○○共同基於意圖為自己不法所有之強盜犯意，按附
    表三所示時、地及內容，對戊○○為強盜行為，得手後，丑
    ○○復基於收受贓物之犯意，收受前開壬○○竊得之機車如
    附表四所示。嗣為警查悉壬○○犯附表三所示犯行，於98年
    1 月1 日上午6 時許，在屏東市○○路、福建路口查獲到案
    ，旋依壬○○自首上開其餘犯行而查獲辛○○、丑○○，並
    循線在3 人住處等處扣得壬○○所有之西瓜刀1 把、黑色安
    全帽1 頂、頭套2 個，起出前開強盜所得而經壬○○分別與
    辛○○、丑○○朋分花用所餘之紙鈔2,900 元、硬幣2,140
    元、香菸63包、峰牌香菸15包、黑惡魔牌香菸11包、BOSS香
    菸5 包、寶島牌香菸3 包，竊得之自用小客車1 輛、重型機
    車1 輛（含鑰匙1 串）、白色安全帽1 頂，及壬○○如附表
    二所示拾獲之鐵門遙控器1 個（起訴書誤將白色安全帽及鐵
    門遙控器重複記載）。
三、案經甲○○告訴、屏東縣警察局屏東分局報告臺灣屏東地方
    法院檢察署檢察官偵查起訴。
    理  由
壹、有罪部分：
一、證據審查部分：
  (一)按被告以外之人（含證人、鑑定人、告訴人、被害人、共同
    被告等）於審判外之陳述雖不符刑事訴訟法第159 條之1 至
    之4 等4 條之規定，而經當事人於審判程序同意作為證據，
    法院審酌該言詞陳述或書面陳述作成時之情況，認為適當者
    ，亦得為證據，刑事訴訟法第159 條之5 第1 項定有明文。
    其立法意旨在於傳聞證據未經當事人之反對詰問予以核實，
    原則上先予排除，惟若當事人已放棄反對詰問權，於審判程
    序中表明同意該等傳聞證據可作為證據；基於尊重當事人對
    傳聞證據之處分權，並充實證據資料以利真實發見，強化言
    詞辯論功能，使訴訟程序得以順暢進行，上開傳聞證據亦均
    具有證據能力。
  (二)本件公訴人提出被告壬○○、辛○○、丑○○3 人，及證人
    即被害人甲○○、己○○、戊○○、子○○、癸○○、乙○○、丙○○於警詢、偵訊中所為陳述等證據方法，除經被告
    壬○○、辛○○、丑○○3 人於本院審理時，彼此對自己以
    外其餘2 名被告，及上開各證人之陳述均明示同意採為證據
    ，依其製作係警員在日常辦公所在之警局內依法詢問，及檢
    察官在地方法院檢察署所在之偵查庭內所為，詢（訊）畢並
    由受詢人審視記載內容後簽名以示與所述意旨相符，不當製
    作之可能性極低，應認為有證據能力。
二、前揭犯罪事實，除據被告壬○○、辛○○、丑○○於本院審
    理時自白不諱，並經證人即被害人甲○○、己○○、戊○○
    、子○○、癸○○、乙○○、丙○○於警詢、偵訊中證述綦
    詳，復有扣押物品清單、贓物認領保管單、現場及採證照片
    19幀在卷可稽，被告3 人自白如附表所示犯行，堪認與事實
    相符，其犯罪事證已臻明確，應依法論科。
三、前開被告等持以犯附表一編號(二)至編號(五)、附表三所示犯行
    使用之西瓜刀，係供切、剖大型水果使用之刀具，對於人之
    生命、身體具有危險性，為刑法第321 條第1 項第3 款規定
    之兇器。核被告壬○○、辛○○、丑○○3 人之罪責如下：
  (一)被告壬○○就附表一編號(一)所為，係犯刑法第320 條第1 項
    竊盜罪；就附表一編號(二)、(三)、(四)、(五)、附表三所為，係犯
    刑法第330 條第1 項、第321 條第1 項第3 款攜帶兇器加重
    強盜罪；就附表二所為，係犯刑法第321 條第1 項第1 款夜
    間侵入住宅之加重竊盜罪。
  (二)被告辛○○就附表一編號(一)所為，係犯刑法第320 條第1 項
    竊盜罪；就附表一編號(二)、(三)、(四)、(五)所為，係犯刑法第33
    0 條第1 項、第321 條第1 項第3 款攜帶兇器加重強盜罪。
  (三)被告丑○○就附表三所為，係犯刑法第330 條第1 項、第32
    1 條第1 項第3 款攜帶兇器加重強盜罪；就附表四所為，係
    犯刑法第349 條第1 項收受贓物罪。公訴意旨於起訴書就其
    附表四所為犯行，原以同條第2 項搬運贓物罪論告，嗣經公
    訴檢察官於審理時當庭變更如前開論罪法條，本院自無庸另
    為變更；另起訴書就被告丑○○此部分犯行，並就其嗣後接
    續駕駛同一贓物機車搭載被告壬○○往來各處所一併論述，
    然刑法收受贓物罪之犯罪態樣屬於既成犯，即行為人一有該
    行為，其犯罪即為成立，茲其嗣後繼續使用收得贓物，既為
    收受贓物後之使用行為，公訴意旨復以此與前開經論罪部分
    為實質一罪之關係，爰不另予論述，附此敘明。
  (四)被告壬○○、辛○○間，就所犯附表一編號(一)、(二)、(三)、(四)
    、(五)所示犯行；被告壬○○、丑○○間，就所犯附表三所示
    犯行，各有犯意聯絡及行為分擔，各就該部分成立共同正犯
    。
  (五)被告壬○○如附表二所示竊盜行為，雖同時竊得甲○○所有
    之安全帽及其母廖秀美所有之機車，然其日常管領使用之人
    既均為甲○○，業據甲○○在警詢中陳明在卷，是被告壬○○此部分竊盜行為所侵害者為單一之財產管領權，自僅成立
    一個竊盜罪。
  (六)又刑罰法規所規定各該特定犯罪，除要求具備不法意圖等特
    別主觀不法構成要件要素之特別規定者外，行為人主觀上僅
    須具備對於法條規定各該構成要件之「認識」及「意欲」（
    即構成要件之「知」與「欲」），其主觀不法構成要件即已
    該當，至於其動機或在個案中誘發多次行為之共同主觀意向
    聯繫（如概括、整體犯意等）為何，要非所問，被告壬○○
    、辛○○、丑○○各人所犯前揭數犯行，既均具備完整並可
    獨立區隔之主、客觀不法構成要件，應各自成立並均論以數
    罪而分論併罰之。
  (七)被告辛○○前因槍砲、毒品案件，經本院93年度簡字第1498
    號判處有期徒刑3 月、4 月，應執行有期徒刑6 月確定，並
    與另案犯施用毒品罪，經本院93年度訴字第903 號判處有期
    刑6 月確定部分，接續執行，於94年3 月3 日入監執行，95
    年3 月19日期滿出監執行完畢，有臺灣高等法院被告前案紀
    錄表及臺灣屏東地方法院檢察署刑案資料查註紀錄表各1 份
    在卷可按，乃受徒刑之執行完畢，5 年以內因故意而再犯本
    件有期徒刑以上之罪，應依累犯之規定，加重其刑。
  (八)被告壬○○因附表三所示犯行為警查獲後，旋在具有偵查職
    務之司法警察進一步發覺前，向警員自首附表一編號(一)、(二)
    、(三)、(四)、(五)，及附表二犯行而接受裁判等情，既經證人即
    承辦警員丁○○於本院審理時證述在卷，就該等部分所犯，
    併依刑法第62條前段自首之規定減輕其刑。
四、爰審酌被告3 人之年齡、品行、智識能力、犯罪動機、手段
    、造成法益受侵害之程度：(一)被告壬○○為66年10月26日出
    生、受有國中畢業教育程度、業工之人，有警詢年籍資料附
    卷可參，並據其在本院審理時自陳在卷，本件犯罪時年31歲
    ，前有多次犯罪經法院判刑確定之紀錄如下：1.86年間因犯
    恐嚇罪，經本院86年度易字第1448號判處罰金2,000 元確定
    ，於86年8 月18日繳納罰金執行完畢；2.89年間因毒品案件
    ，經本院89年度屏簡字第78號判處有期徒刑3 月確定，於90
    年7 月8 日入監執行，90年10月7 日期滿出監執行完畢；3.
    89年間因毒品案件，經本院89年度易字第1149號判處有期徒
    刑7 月確定；4.90年間因槍砲案件，經本院90年度訴字第33
    9 號判處有期徒刑1 年2 月，併科罰金100,000 元確定，並
    與前開3.所示之刑接續執行，於91年1 月21日入監執行，92
    年6 月24日期滿出監執行完畢；5.93年間因毒品案件，經本
    院93年度訴字第627 號判處有期徒刑10月、6 月，應執行有
    期徒刑1 年2 月確定；6.93年間犯搶奪罪、竊盜罪，經本院
    93年度訴字第847 號判處有期徒刑1 年6 月、10月，應執行
    2 年2 月確定；7.94年間因犯竊盜罪，經臺灣高等法院高雄
    分院94年度上易字第298 號（本院94年度易字第91號）判處
    有期徒刑1 年8 月確定；8.94年間犯過失傷害罪，經本院94
    年度交易字第20號判處有期徒刑4 月確定；9.94年間因毒品
    案件，經本院94年度訴字第139 號判處有期徒刑1 年2 月、
    6 月，應執行有期徒刑1 年6 月確定；10.94年間因槍砲案件
    ，經臺灣高雄地方法院94年度訴字第3319號判處有期徒刑1
    年2 月，併科罰金100,000 元確定；嗣上開5.至10.所示各罪
    於94年3 月21日入監執行後，因施行減刑條例，經臺灣高雄
    地方法院96年度聲減字第3721號裁定，就上開5.、6.、8.、
    9.、10.之刑減刑，並定應執行有期徒刑3 年1 月，與7.所示
    之刑接續執行，於97年9 月12日因縮刑假釋出監，依指揮書
    應至99年10月4 日方告期滿，有臺灣高等法院被告前案紀錄
    表及臺灣屏東地方法院檢察署刑案資料查註紀錄表各1 份在
    卷可按，出監未幾於假釋期間再犯本件犯行，素行不良；(二)
    被告辛○○為68年7 月10日出生、受有國中畢業教育程度、
    業工之人，有警詢年籍資料附卷可參，並據其在本院審理時
    自陳在卷，本件犯罪時年29歲，前有多次犯罪經法院判刑確
    定之紀錄，除前開構成累犯要件刑之執行，不再重複評價外
    ，並因毒品案件經本院97年度簡字第1796號判處有期徒刑5
    月確定，已於98年3 月27日入監執行，依指揮書應於98年8
    月25日期滿，有臺灣高等法院被告前案紀錄表及臺灣屏東地
    方法院檢察署刑案資料查註紀錄表各1 份在卷可按，素行欠
    佳；(三)被告丑○○為72年1 月5 日出生、受有國中畢業教育
    程度、業工之人，有警詢年籍資料附卷可參，並據其在本院
    審理時自陳在卷，本件犯罪時年26歲，前因：1.96年間犯公
    共危險罪，經本院96年度交簡字第710 號判有期徒刑3 月，
    緩刑3 年確定，嗣緩刑已經撤銷，執行在即；2.97年間犯詐
    欺罪，經本院97年度簡字第1680號判處有期徒刑5 月確定，
    已於98年1 月1 日入監執行，有臺灣高等法院被告前案紀錄
    表及臺灣屏東地方法院檢察署刑案資料查註紀錄表各1 份在
    卷可按，素行非佳；並考量3 人犯罪之動機，被告壬○○分
    別與被告辛○○、被告丑○○犯前開犯行之分工方式，其以
    首謀角色並下手實施，情節非輕；竊盜、強盜犯罪所得財物
    之價值，持西瓜刀強盜，對於法益造成進一步侵害之危險程
    度，被告丑○○犯收受贓物之動機及情節，及渠3 人犯罪經
    查獲後，於本院審理時均能坦認犯行，犯後態度尚可，惟依
    前開情節，公訴意旨就被告壬○○部分，求處定執行刑9 年
    、被告辛○○部分，求處定執行刑8 年，均嫌過輕；就被告
    丑○○部分求處定執行刑7 年6 月，則嫌過重等一切情狀，
    各量處如主文所示之刑，並分別定其應執行之刑，以資儆懲
    。
五、扣案西瓜刀1 把（警卷第98頁）、頭套2 個、安全帽1 頂為
    被告壬○○所有，並供前揭犯罪使用，業據其供承在卷，應
    依刑法第38條第1 項第2 款規定宣告沒收。未扣案供被告壬○○犯附表一編號(二)至編號(五)所示犯行使用之口罩既未經扣
    案，依現有卷證復不能證明其尚存在，爰不另為沒收之諭知
    ，附此敘明。
貳、無罪部分：
一、公訴意旨另以：
  (一)被告壬○○於98年1 月1 日4 時許，行經屏東市○○路34之
    7 號住宅旁，在地上拾獲甲○○所有、已遺失之鐵門遙控器
    1 個，即意圖為自己不法之所有而予侵占入己。因認被告壬○○涉犯刑法第337 條侵占遺失物罪嫌而提起公訴。
  (二)被告壬○○、丑○○（此部分2 人之行為均已經論罪如附表
    三所示）計畫至屏東市○○○路4 之2 號強棒超商強盜財物
    ，即由被告丑○○騎乘Ｂ車，搭載被告壬○○返回壬○○位
    於屏東市○○路20號2 樓之1 租屋處，備妥上開甲○○所有
    白色安全帽1 頂及被告壬○○所有之黑色安全帽1 頂、上開
    西瓜刀1 支、黑色頭套2 個（按該等頭套係被告壬○○囑咐
    與渠等有強盜犯意聯絡之被告辛○○，事先於97年12月31日
    晚間7 時至8 時許，以300 元之價格在屏東市○○路舊菸廠
    附近商店購得），被告壬○○並告知被告辛○○：「這次你
    不必去，回來後會分贓予你」。後由被告壬○○（戴頭套、
    白色安全帽）騎乘Ｂ車搭載被告丑○○（帶頭套、黑色安全
    帽）共乘乙車於98年1 月1 日4 時40分許抵達強棒超商，被
    告壬○○手持西瓜刀靠近店員戊○○喝令：「把錢拿出來」
    ，被告丑○○問：「抽屜怎麼開？」戊○○因而受驚嚇而不
    能抗拒，即告知開啟抽屜方法。被告丑○○隨即開啟抽屜，
    將其內現金約11000 元放入店裡1 只塑膠袋內，被告壬○○
    則將店裡七星牌、峰牌、BOSS牌、黑惡魔牌、寶島牌等香煙
    共約50包（約值3000元）放入該塑膠袋一併取走，因認被告
    辛○○就此部分亦成立刑法第330 條第1 項加重強盜罪而提
    起公訴。
二、按犯罪事實應依證據認定，無證據不得認定犯罪事實；被告
    或共犯之自白，不得作為有罪判決之唯一證據，仍應調查其
    他必要之證據，以察其是否與事實相符；不能證明被告犯罪
    者，應諭知無罪之判決，刑事訴訟法第154 條第2 項、第15
    6 條第2 項、第301 條第1 項分別定有明文。又認定犯罪事
    實所憑之證據，雖不以直接證據為限，間接證據亦包括在內
    ，然而無論直接證據或間接證據，其為訴訟上之證明，須於
    通常一般之人均不致有所懷疑，而得確信其為真實之程度者
    ，始得據為有罪之認定，倘其證明尚未達到此一程度，而有
    合理之懷疑存在而無從使事實審法院得有罪之確信時，即應
    由法院為諭知被告無罪之判決，最高法院76年臺上字第4986
    號著有判例可資參照。
三、就前開一、(一)部分，公訴意旨以被告壬○○涉犯刑法第337
    條侵占遺失物罪，無非依被告自承拾獲甲○○遺失住處鐵門
    遙控器，並持供後續如附表二所示竊盜犯罪使用等情，及扣
    案鐵門遙控器1 個為其論據。訊據被告壬○○於本院審理時
    ，則堅詞否認有侵占之意思，辯稱：伊拾獲該遙控器經測試
    而開啟該址鐵門竊得機車後，即已順手棄置在機車內，未再
    置離等語。經查，一般常用車庫遙控器之功能，係利用操作
    其物以發出經設定之一定頻率電波供感應開啟鐵門，除對所
    有之人提供生活便利外，其因設定燒製之電波頻率各異，本
    身製造材料復極低廉，對於他人幾無經濟使用價值可言，茲
    被告壬○○偶然發現並拾取該鐵門遙控器之目的，既在順手
    測試現場住宅鐵門以找尋竊盜對象，客觀上尚無從認其就該
    物本身有不法所有之意圖，是除有其他積極事證可為不同認
    定者外，尚難僅因其嗣後為警查獲時，該遙控器仍經由該機
    車內起出一節，遽認其有公訴意旨所指侵占之犯行。
四、公訴意旨認定被告辛○○涉犯前開一、(二)所指加重強盜犯行
    ，無非以被告辛○○於警詢中自稱：「他們在行搶前有告訴
    我，但是壬○○叫我不用參加，先回到他家等候」、「壬○○叫我不用參加回去他家裏等候，如行搶得逞，就回到壬○○家中朋分贓物」（警卷第16頁）為其論據，然此除據被告
    辛○○於本院審理時堅詞否認有此部分犯行，猶為同案被告
    壬○○、丑○○於本院審理中，以證人身分具結證述時所否
    認，復與壬○○於偵查中以證人身分結證稱：「當時我們回
    去時，他（辛○○）有看到我們，我叫他不要跟，我沒有跟
    他說我們要去哪裏，我沒有跟他說回來會分東西給他」，及
    同案被告丑○○於偵查中陳稱：「我不知道壬○○有沒有告
    訴辛○○，我本身沒有跟他講這些話」、「不知道（辛○○
    有分到該件所得贓物）」之情節不符。衡情，苟依被告壬○○於警詢中自承其結伴前往犯附表所示各筆強盜犯行係為壯
    膽，茲被告辛○○於前揭公訴意旨指訴案件發生前，既甫與
    被告壬○○共同以竊得之自用小客車完成數次強盜犯行，果
    能再次隨同被告壬○○、丑○○共同前往，除就其聲勢、人
    力均有助益，亦可繼續利用先前竊得之自用小客車為之，不
    致因交通工具乘員限制而受影響，何須阻止被告辛○○同往
    而自限聲勢在先，復承諾事後將分予所得而排擠實際參與者
    因犯罪所獲之利益，凡此均與事理大相逕庭。至於公訴意旨
    另以被告辛○○雖未隨同前往，然同案被告壬○○、丑○○
    用以供此部分犯行使用之頭套仍為其事前受壬○○所託而購
    買一節，既經證人即同案被告壬○○於本院審理時證稱：該
    頭套係委託辛○○於97年12月30日所購，原計畫於97年12月
    31日（即前開已經論罪如附表一編號(五)所示犯行）犯行中使
    用，嗣因忘記帶去，乃於98年1 月1 日與丑○○共犯本件時
    取出使用等語，是扣案頭套與公訴意旨此部分就被告辛○○
    所為指摘之關聯性如何，要非無疑，自不足為不利於被告事
    實之認定。
五、綜上所述，本件依現有卷證，尚不足以認定被告壬○○、辛○○有此部分公訴意旨所指之犯行，揆諸前開說明，自應認
    為不能證明被告犯罪，應就此部分為被告壬○○、辛○○無
    罪之諭知。
據上論斷，應依刑事訴訟法第299 條第1 項前段、第301 條第1
項前段，刑法第28條、第320 條第1 項、第321 條第1 項第1 款
、第330 條第1 項、第321 條第1 項第3 款、第349 條第1 項、
第47條第1 項、第62條前段、第51條第5 款、第38條第1 項第2
款，刑法施行法第1 條之1 ，判決如主文。
本案經檢察官簡志祥到庭執行職務
中    華    民    國    98    年    4     月    7     日
            刑事第二庭      審判長法  官  黃國永
                                  法  官  翁世容
                                  法  官  陳松檀
右正本證明與原本無異。
如不服本判決應於收受本判決後送達後10日內向本院提出上訴書
狀，其未敘述上訴理由者，並得於提起上訴後10日內向本院補提
理由書狀（均須按他造當事人之人數附繕本）「切勿逕送上級法
院」
                                  書記官  黃佳惠
中    華    民    國    98    年    4     月    7     日
附錄本判決論罪之法條：
中華民國刑法第320條
意圖為自己或第三人不法之所有，而竊取他人之動產者，為竊盜
罪，處5 年以下有期徒刑、拘役或5 百元以下罰金。
意圖為自己或第三人不法之利益，而竊佔他人之不動產者，依前
項之規定處斷。
前二項之未遂犯罰之。
中華民國刑法第321條
犯竊盜罪而有左列情形之一者，處6 月以上、5 年以下有期徒刑
：
一、於夜間侵入住宅或有人居住之建築物、船艦或隱匿其內而犯
    之者。
二、毀越門扇、牆垣或其他安全設備而犯之者。
三、攜帶兇器而犯之者。
四、結夥三人以上而犯之者。
五、乘火災、水災或其他災害之際而犯之者。
六、在車站或埠頭而犯之者。
前項之未遂犯罰之。
中華民國刑法第330條
犯強盜罪而有第321 條第1 項各款情形之一者，處7 年以上有期
徒刑。
前項之未遂犯罰之。
中華民國刑法第349條
收受贓物者，處 3 年以下有期徒刑、拘役或 5 百元以下罰金。
搬運、寄藏、故買贓物或為牙保者，處5 年以下有期徒刑、拘役
或科或併科1 千元以下罰金。
因贓物變得之財物，以贓物論。
【附表一】
┌─┬───┬──────┬───────────────────────┬───────────────┐
│  │行為人│ 時間／地點 │            犯    罪    行    為              │        宣    告    刑        │
├─┼───┼──────┼───────────────────────┼───────────────┤
│(一)│壬○○│97年12月29日│2 人共同基於意圖為自己不法所有之竊盜犯意，由許│壬○○：                      │
│  │辛○○│晚間11時許  │治平把風，壬○○以其所有之鑰匙1 把，竊取己○○│有期徒刑拾月。                │
│  │      │／／／／／／│所有並停放該處之車牌號碼1292-MG 號自用小客車（├───────────────┤
│  │      │屏東市○○路│下稱Ａ車），得手後供2 人做後開犯罪之交通工具使│辛○○：                      │
│  │      │179 號民宅旁│用。                                          │有期徒刑拾月。                │
├─┼───┼──────┼───────────────────────┼───────────────┤
│(二)│壬○○│97年12月30日│2 人共同基於意圖為自己不法所有之強盜犯意，由許│壬○○：                      │
│  │辛○○│凌晨3 時9 分│治平駕駛Ａ車負責接應、把風，壬○○配戴安全帽、│有期徒刑柒年貳月，扣案附表五編│
│  │      │許          │口罩下車，並持其所有之西瓜刀1 把上前貼近店員劉│號(一)、(二)之物沒收。            │
│  │      │            │玉桂、喝令交出財物以施強暴，致子○○因驚恐而不│                              │
│  │      │／／／／／／│能抗拒，示意並任由壬○○將店內約新臺幣（下同）├───────────────┤
│  │      │屏東縣麟洛鄉│4,000 元現金、峰牌香菸11包、大衛杜夫牌香菸4 包│辛○○：                      │
│  │      │中山路262 號│、百樂門牌香菸13包、七星牌香菸27包（香菸部分約│有期徒刑柒年貳月，扣案附表五編│
│  │      │萬甲鄉檳榔攤│值3,600 元），連同放置之抽屜一併取走上車離去。│號(一)、(二)之物沒收。            │
├─┼───┼──────┼───────────────────────┼───────────────┤
│(三)│壬○○│97年12月30日│2 人共同基於意圖為自己不法所有之強盜犯意，由許│壬○○：                      │
│  │辛○○│凌晨3 時43分│治平駕駛Ａ車負責接應、把風，壬○○配戴安全帽、│有期徒刑柒年貳月，扣案附表五編│
│  │      │許          │口罩下車，持上開西瓜刀上前迫近店員丙○○並喝令│號(一)、(二)之物沒收。            │
│  │      │／／／／／／│交出財物以施強暴，致丙○○因驚恐而不能抗拒，示│                              │
│  │      │屏東縣萬丹鄉│意並任由壬○○將抽屜中現金3,565 元，連同商品大├───────────────┤
│  │      │萬丹路2 段47│衛杜夫牌香菸2 包、七星牌香菸37包（香菸部分約值│辛○○：                      │
│  │      │9 號        │2,360 元）倒入店內隨手取得之籃子一併取走上車離│有期徒刑柒年貳月，扣案附表五編│
│  │      │三和檳榔攤  │去。                                          │號(一)、(二)之物沒收。            │
├─┼───┼──────┼───────────────────────┼───────────────┤
│(四)│壬○○│97年12月30日│2 人共同基於意圖為自己不法所有之強盜犯意，由許│壬○○：有期徒刑柒年貳月，扣案│
│  │辛○○│凌晨4 時許  │治平駕駛Ａ車負責接應、把風，壬○○配戴安全帽、│附表五編號(一)、(二)之物沒收。    │
│  │      │            │口罩下車，持上開西瓜刀上前逼近店員癸○○並喝令│                              │
│  │      │／／／／／／│交出財物以施強暴，致癸○○因驚恐而不能抗拒，示├───────────────┤
│  │      │屏東市○○路│意並任由壬○○將抽屜中現金2,000 元、峰牌、大衛│辛○○：有期徒刑柒年貳月，扣案│
│  │      │478 號      │杜夫、七星、萬寶路等廠牌香菸64包（香菸部分約值│附表五編號(一)、(二)之物沒收。    │
│  │      │萬甲鄉檳榔攤│4,400 元），連同原本盛裝香菸之抽屜一併取走上車│                              │
│  │      │            │離去。                                        │                              │
├─┼───┼──────┼───────────────────────┼───────────────┤
│(五)│壬○○│97年12月31日│2 人共同基於意圖為自己不法所有之強盜犯意，由許│壬○○：                      │
│  │辛○○│清晨4 時53分│治平駕駛Ａ車負責接應、把風，壬○○配戴安全帽、│有期徒刑柒年貳月，扣案附表五編│
│  │      │許          │口罩下車，持上開西瓜刀上前逼近店員乙○○並喝令│號(一)、(二)之物沒收。            │
│  │      │            │交出財物以施強暴，致乙○○因驚恐而不能抗拒，示│                              │
│  │      │／／／／／／│意並任由壬○○將抽屜中現金7,000 元、大衛杜夫牌│                              │
│  │      │屏東市○○路│、七星牌、峰牌、寶島牌等香菸50餘包（香菸部分約├───────────────┤
│  │      │10號        │值3,000 元）連同抽屜，及乙○○之手提袋1 只及其│辛○○：                      │
│  │      │檳榔世家檳榔│內之手錶1 只（約值4,000 元）、皮夾1 只及其內之│有期徒刑柒年貳月，扣案附表五編│
│  │      │攤          │乙○○國民身分證1 張、健康保險卡1 張、金融卡2 │號(一)、(二)之物沒收。            │
│  │      │            │張一併取走上車離去。嗣辛○○於清點贓物時，發現│                              │
│  │      │            │壬○○下手強盜之對象適為其前妻乙○○，乃託人將│                              │
│  │      │            │上開身分證、健康保險卡、金融卡返還之。        │                              │
└─┴───┴──────┴───────────────────────┴───────────────┘
【附表二】
┌─┬───┬──────┬───────────────────────┬───────────────┐
│  │行為人│ 時間／地點 │            犯    罪    行    為              │        宣    告    刑        │
├─┼───┼──────┼───────────────────────┼───────────────┤
│  │壬○○│98年1 月1 日│壬○○於上址附近偶然發現甲○○遺落之住宅鐵門遙│有期徒刑壹年貳月。            │
│  │      │凌晨4 時許  │控器，經隨機測試，見上址車庫鐵門因而開啟，竟萌│                              │
│  │      │            │生意圖為自己不法所有之竊盜犯意，侵入屬於該址住│                              │
│  │      │／／／／／／│宅一部之車庫內，竊取屬於甲○○之母廖秀美所有，│                              │
│  │      │屏東市○○路│平日均由甲○○管領使用之車牌號碼NG3-555 號重型│                              │
│  │      │34之7 號民宅│機車（下稱Ｂ車），以插在電門上未經取下之鑰匙啟│                              │
│  │      │            │動駛離，連同甲○○置於車上之白色安全帽1 頂一併│                              │
│  │      │            │竊取之。                                      │                              │
└─┴───┴──────┴───────────────────────┴───────────────┘
【附表三】
┌─┬───┬──────┬───────────────────────┬───────────────┐
│  │行為人│ 時間／地點 │            犯    罪    行    為              │        宣    告    刑        │
├─┼───┼──────┼───────────────────────┼───────────────┤
│  │壬○○│98年1 月1 日│2 人共同基於意圖為自己不法所有之強盜犯意，由對│壬○○：                      │
│  │丑○○│凌晨4 時40分│於Ｂ車尚無贓物認識之丑○○駕駛該車搭載壬○○，│有期徒刑柒年陸月，扣案附表五編│
│  │      │許          │依序配戴壬○○所有之黑色安全帽、上開白色安全帽│號(一)、(二)、(三)之物沒收。        │
│  │      │            │，並套用壬○○所有之頭套各1 個到達上址後，由陳│                              │
│  │      │／／／／／／│建彰手持前述西瓜刀貼近店員戊○○、喝令交出財物│                              │
│  │      │屏東市建興南│以施強暴，致戊○○因驚恐而不能抗拒，示意並任由├───────────────┤
│  │      │路4 之2 號  │丑○○自抽屜內取出現金約11,000元、壬○○將店裡│丑○○：                      │
│  │      │強棒超商    │七星牌、峰牌、BOSS牌、黑惡魔牌、寶島牌等香菸共│有期徒刑柒年貳月，扣案附表五編│
│  │      │            │44包（起訴書原記載「約50包」，經公訴檢察官於審│號(一)、(二)、(三)之物沒收。        │
│  │      │            │理時當庭更正）（香菸部分約值3,000 元），並均置│                              │
│  │      │            │入隨手自店內取得之塑膠袋內一併取走。          │                              │
└─┴───┴──────┴───────────────────────┴───────────────┘
【附表四】
┌─┬───┬──────┬───────────────────────┬───────────────┐
│  │行為人│ 時間／地點 │            犯    罪    行    為              │        宣    告    刑        │
├─┼───┼──────┼───────────────────────┼───────────────┤
│  │丑○○│98年1 月1 日│丑○○於前開案件得手後，旋據壬○○告知而得悉Ｂ│有期徒刑月。                │
│  │      │凌晨4 時40分│車為竊得之贓物，竟基於收受贓物之犯意，仍駕駛該│                              │
│  │      │許          │車搭載壬○○逃逸而收受之。                    │                              │
│  │      │／／／／／／│                                              │                              │
│  │      │屏東市建興南│                                              │                              │
│  │      │路4 之2 號  │                                              │                              │
│  │      │強棒超商    │                                              │                              │
└─┴───┴──────┴───────────────────────┴───────────────┘
【附表五】
┌─┬───────┬──┬───┐
│  │  名      稱  │數量│所有人│
├─┼───────┼──┼───┤
│(一)│西瓜刀        │1 把│壬○○│
├─┼───────┼──┼───┤
│(二)│安全帽（黑色）│1 頂│壬○○│
├─┼───────┼──┼───┤
│(三)│頭  套        │2 個│壬○○│
└─┴───────┴──┴───┘


司法院資訊處製作；財團法人民間司法改革基金會備份。
